【裁判字號】    90,上訴,2793
【裁判日期】    900927
【裁判案由】    偽造文書
【裁判全文】
臺灣高等法院刑事判決                            九十年度上訴字第二七九三號
    上  訴  人
    即  被  告  甲○○
右上訴人因偽造文書案件，不服臺灣新竹地方法院九十年度易字第三五四號，中華民
國九十年六月十五日第一審判決（起訴案號：臺灣新竹地方法院檢察署九十年度偵字
第七一五五號），提起上訴，本院判決如左：
    主  文
上訴駁回。
    事實及理由
一、甲○○於民國八十八年間，因妨害兵役案件，經臺灣新竹地方法院判處有期徒刑
    三月確定，於八十九年二月一日易科罰金執行完畢。詎其不知悔改，於八十九年
    十二月十五日零時三十分許，在新竹縣竹北市○○路一八六巷九弄三號五樓，因
    涉嫌施用毒品案件（施用毒品部分經臺灣新竹地方法院另案判處有期徒刑一年四
    月在案），為新竹縣警察局竹北分局查獲時，為隱蔽身份，竟於新竹縣警察局竹
    北分局、臺灣新竹地方法院檢察署訊問時，冒用其胞弟「乙○○」之姓名應訊，
    並於原判決附表所示之筆錄、新竹縣警察局竹北分局逮捕通知、指紋卡片、口卡
    片、照片上，接續偽造「乙○○」之署押（包括簽名及按捺指印，詳如原判決附
    表所示），足以生損害於乙○○及刑事偵查之正確性，嗣經警比對其指紋而得知
    上情。案經新竹縣警察局竹北分局報請臺灣新竹地方法院檢察署檢察官偵查起訴
    。
二、本案經本院審理結果，認第一審以上訴人即被告甲○○所為，就原判決附表編號
    一部分，係犯刑法第二百十條之偽造私文書罪（該部分之偽造署押，為偽造私文
    書之部分行為，不另論罪）；編號二至編號七部分，係犯刑法第二百十七條第一
    項之偽造署押罪。而編號二至編號七之偽造署押與編號一部分之偽造署押行為，
    均係基於隱蔽身份之單一犯罪決意而為之，為接續犯，故僅論以刑法第二百十條
    之偽造私文書罪。並以被告曾因妨害兵役案件，經判處有期徒刑三月確定，於八
    十九年二月一日易科罰金執行完畢，其於五年以內再犯本件有期徒刑以上之罪，
    為累犯，應加重其刑。又編號一、三、六、七部分雖未經起訴，惟與已起訴之編
    號二、四、五部分係接續犯，為實質上一罪，乃併予審理。爰酌情並援引刑事訴
    訟法第二百九十九條第一項前段，刑法第二條第一項前段、第二百十條、第四十
    七條、第四十一條第一項前段、第二百十九條，罰金罰鍰提高標準條例第二條，
    判處有期徒刑四月，如易科罰金以銀元三百元折算一日；並將附表所示之署押（
    包括簽名及按捺指印）宣告沒收。核其認事用法並無不合，量刑亦屬適當，應予
    維持，並引用第一審判決書記載之理由及證據。
三、被告上訴意旨雖以原審量刑過重，指摘原判決不當云云。然按法院於科刑時，依
    刑法第五十七條之規定，原應審酌一切情狀，尤應注意被告犯罪之動機、目的、
    手段、犯罪時所受之剌激、被告之生活狀況、品行、智識程度、與被害人平日之
    關係、犯罪所生之危險或損害及被告犯罪後之態度，以為科刑輕重之標準。經查
    ，刑法第二百十條偽造私文書罪之法定本刑，最高度為有期徒刑五年，被告係累
    犯，經加重其刑結果，其最高度為有期徒刑七年六月，原審經詳予審酌一切情狀
    後，量處被告有期徒刑四月，其量刑並未失衡平。是被告以原審量刑不當，執以
    上訴，為無理由，應予駁回。
據上論斷，應依刑事訴訟法第三百七十三條、第三百六十八條，判決如主文。
本案經檢察官謝英民到庭執行職務。
中      華      民      國        九十      年    九    月  二十七    日
                              臺灣高等法院刑事第五庭
                                  審判長法  官  曾  德  水
                                        法  官  楊  貴  雄
                                        法  官  林  立  華
右正本證明與原本無異。
如不服本判決應於收受送達後十日內向本院提出上訴書狀，其未敘述上訴之理由者並
得於提起上訴後十日內向本院補提理由書（均須按他造當事人之人數附繕本）。
                                        書記官  廖  月  女
中      華      民      國    九十    年    九      月    二十七       日
附錄本判決論罪科刑法條：
刑法第二百十條：
偽造、變造私文書，足以生損害於公眾或他人者，處五年以下有期徒刑。


司法院資訊處製作；財團法人民間司法改革基金會備份。
